臺灣臺中地方法院民事判決　95年度重訴字第479號
原　　　　告　丙○○
兼訴訟代理人　甲○○
被　　　　告　乙○○
上列當事人間請求損害賠償事件，經本院交通法庭移送前來（９
５年度交附民字第１２９號），於中華民國９６年１月１６日言
詞辯論終結，本院判決如下：
    主　    文
被告應給付原告丙○○新臺幣參佰壹拾參萬柒仟捌佰伍拾陸元，
及自民國九十五年五月四日起至清償日止，按年息百分之五計算
之利息。
被告應給付原告甲○○新臺幣貳佰柒拾伍萬參仟肆佰元，及自民
國九十五年五月四日起至清償日止，按年息百分之五計算之利息
。
原告其餘之訴駁回。
訴訟費用由被告負擔二分之一，餘由原告負擔。
本判決原告勝訴部分，於原告丙○○以新臺幣壹佰萬元，原告甲
○○以新臺幣玖拾貳萬元供擔保後，得假執行。
原告其餘假執行之聲請均駁回。
    事實及理由
一、原告主張：被告於民國９４年１１月９日晚上，駕駛車牌號
    碼ＰＣ─３４１３號自用小客車，沿臺中縣霧峰鄉○○路由
    北往南方向行駛，行經七府路與福新路口，欲左轉彎時，應
    注意車輛行至無號誌之交岔路口，支線道車應暫停讓幹線道
    車先行，並注意車前狀況，隨時採取必要之安全措施，竟未
    注意即占用來車道搶先左轉，致撞擊被害人曲邦杰所騎駛之
    ＣＫＮ─５０１號重型機車，使被害人曲邦杰人車倒地，受
    有頭頸部挫傷、顱內出血之傷害，經送醫急救無效死亡。被
    害人曲邦杰為原告二人獨子，原告甲○○因被害人曲邦杰死
    亡，業已支出殯葬費新臺幣（下同）１２８０００元。又原
    告甲○○現年４９歲，原告丙○○現年５０歲，依「９１年
    臺閩地區簡易生命表」，分別尚有餘命２７．６５年及３０
    ．８９年，而臺灣省每人月平均支出約為２萬元，一年則為
    ２４萬元，依勞動基準法退休年齡６０歲計算，原告甲○○
    可請求扶養費之年數為１６．６５年，原告丙○○可請求扶
    養費之年數為２０年，依霍夫曼速算表計算，原告甲○○可
    請求扶養費金額為0000000元，原告丙○○可請求扶
    養費金額為0000000元。另被害人曲邦杰原就讀大學
    ，本有大好前途，平日與原告夫妻相處融洽，一家人和樂，
    同享天倫親情，今原告突遭喪子，原本和樂之家庭從此被摧
    毀，原告二人哀痛至深，爰請求被告各賠償原告二人精神慰
    撫金３００萬元，扣除原告二人已各領取汽車強制責任險保
    險金７５００００元，本於侵權行為之法律關係，請求被告
    應給付原告甲○○0000000元，給付原告丙○○00
    00000元，及均自起訴狀繕本送達翌日起至清償日止，
    按年息５％計算之利息，並陳明願供擔保，請准宣告假執行
    。
二、被告則以：原告請求之金額太高，其沒有能力賠償等語置辯
    ，請求駁回原告之訴及假執行之聲請。
三、按因故意或過失，不法侵害他人之權利者，負損害賠償責任
    ；再不法侵害他人致死者，對於支出殯葬費之人，亦應負損
    害賠償責任；被害人對於第三人負有法定扶養義務者，加害
    人對於該第三人亦應負損害賠償責任；又不法侵害他人致死
    者，被害人之父、母、子、女及配偶，雖非財產上之損害，
    亦得請求賠償相當之金額。民法第１８４條第１項前段、第
    １９２條第１項、第２項及第１９４條分別定有明文。經查
    ，被告對於本件車禍之發生有過失，業為被告所自認，且被
    就本件車禍之發生有過失，涉有過失致死罪責部分，業經本
    院判處有期徒刑壹年貳月，經調閱本院９５年度交易字第２
    １１號刑事判決全卷查核無誤，而被害人曲邦杰因本件車禍
    受有頭頸部挫傷、顱內出血之傷害，經送醫急救無效死亡，
    堪認曲邦杰之死亡與被告之過失行為間有相當因果關係。從
    而，被告依前揭規定，自應對原告負損害賠償責任。茲就原
    告主張之各項請求應否准許，析述如下：
  (一)殯葬費用部分：原告甲○○主張其因被害人曲邦杰死亡計支
    出殯葬費用１２８０００元，業據其提出臺北市殯葬管理處
    其他收人憑單、桃園市殯葬管理所使用規費繳納收據、元泰
    禮儀有限公司明細表等件為證，並為被告所不爭執，則原告
    甲○○請求被告賠償其所支出之殯葬費用１２８０００元，
    為有理由，應予准許。
  (二)扶養費部分：原告二人主張被害人曲邦杰對其等負有扶養義
    務，因被害人曲邦杰死亡，被告應賠償原告甲○○扶養費0
    000000元，賠償原告丙○○扶養費0000000元
    之事實，業據其提出９１年臺閩地區簡易生命表一份為證，
    並為被告所不爭執，則原告甲○○請求被告賠償甲○○扶養
    費0000000元，賠償原告丙○○扶養費000000
    0元，為有理由，應予准許。
  (三)精神慰撫金部分：本院審酌被害人曲邦杰為原告二人獨子，
    驟然喪子，精神上之痛苦至鉅。而原告甲○○９４年度全部
    所得總額有６７４３３２元，名下財產總額0000000
　　元、原告丙○○９４年度全部所得總額有７９９６元，名下
　  財產總額４２８５００元；被告名下則無任何財產，９４年
    度亦無所得，有本院依職權調閱兩造財產所得調件明細表附
　　卷可稽，原告資力略高於被告等情，因認原告二人請求被告
  　賠償各５０萬元之精神慰撫金，核屬相當，應予准許。
  (四)從而，原告甲○○得請求被告之數額為殯葬費１２８０００
    元、扶養費0000000元、精神慰撫金５０００００元
    ，合計0000000元；原告丙○○得請求被告之數額為
 　 扶養費0000000元、精神慰撫金５０００００元，合
    計0000000元。
四、惟保險人依本法規定給付之保險金，視為加害人或被保險人
    損害賠償金額之一部分；加害人或被保險人受賠償請求時，
    得扣除之，強制汽車責任保險法第３０條定有明文。原告二
    人因被害人曲邦杰因本件車禍死亡，業已領取強制汽車責任
    險理賠金１５０萬元，為原告二人所自認，依上開規定，於
    原告得請求賠償之金額中，自應扣除上揭已領取之強制汽車
    責任險理賠金，故於原告得請求賠償之金額中應各扣除７５
    萬元。從而，原告甲○○得請求被告賠償之金額為0000
    000元、原告丙○○得請求被告賠償之金額為00000
    00元。
五、綜上所述，原告依侵權行為之法律關係，請求被告給付原告
    甲○○0000000元、給付原告丙○○0000000
    元，及均自起訴狀繕本送達翌日即９５年５月４日起至清償
    日止，按年息５％計算之法定遲延利息，洵屬有據，應予准
    許。逾上開部分之請求，尚屬無憑，為無理由，應予駁回。
六、原告陳明願供擔保，聲請宣告假執行，經核原告勝訴部分，
    合於法律規定，爰酌定相當之擔保金額宣告之；原告其餘假
    執行之聲請，因訴之駁回而失所附麗，不予准許，應予駁回
    。
七、據上論結，本件原告之訴為一部有理由，一部無理由，依民
    事訴訟法第７９條、第８５條第１項、第３９０條第２項，
    判決如主文。
中　　華　　民　　國　　96　　年　　1 　　月　　30　　日
                  民事第二庭    法  官  劉正中
正本係照原本作成。
如對本判決上訴，須於判決送達後20日內向本院提出上訴狀。
中　　華　　民　　國　　96　　年　　1 　　月　　30　　日
                                書記官  劉文永
